臺灣高雄地方法院刑事判決　　　　　　　　　　　　九十三年度訴字第一七三號
　　公　訴　人　臺灣高雄地方法院檢察署檢察官
　　被　　　告　乙○○　男民.
右列被告因違反毒品危害防制條例案件，經檢察官提起公訴（九十三年度毒偵字第七
○三號），及移送併辦（九十三年度毒偵字第五三二一號），本院判決如左：
    主  文
乙○○連續施用第一級毒品，累犯，處有期徒刑壹年貳月，扣案之第一級毒品海洛因
捌包（驗後淨重合計壹點貳壹公克），均沒收銷燬之，注射針筒拾肆支、夾鏈袋拾捌
個，均沒收；又連續施用第二級毒品，累犯，處有期徒刑伍月，殘餘甲基安非他命之
吸食器壹組（量微無法析離秤重）沒收銷燬之。應執行有期徒刑壹年陸月，扣案之第
一級毒品海洛因捌包（驗後淨重合計壹點貳壹公克）、殘餘甲基安非他命之吸食器壹
組（量微無法析離秤重），均沒收銷燬之；注射針筒拾肆支、夾鏈袋拾捌個，均沒收
。
    事  實
一、乙○○曾於民國八十九年間因違反毒品危害防制條例案件，經本院判處有期徒刑
    六月確定，並於九十一年五月十五日易科罰金執行完畢；又另於八十九年間因施
    用毒品案件，經本院以八十九年度毒聲字第七○二一號裁定令入戒治處所施以強
    制戒治一年，並於九十年九月三日強制戒治付保護管束期滿執行完畢（於九十年
    三月二十七日停止戒治釋放）在案。詎仍不知悔改，竟於上開強制戒治執行完畢
    釋放後五年內，復基於施用第一級毒品海洛因之概括犯意，自九十三年一月二日
    起至同年九月七日中午某時止，連續在高雄市友人住處內，以將海洛因摻入香煙
    內點燃吸食或將海洛因摻入注射針筒內再用以注射自己身體之方式，施用海洛因
    多次；另基於施用第二級毒品甲基安非他命（起訴書誤載為安非他命）之概括犯
    意，自九十三年一月二日起至同年二月五日止，連續在高雄市友人住處內，以將
    甲基安非他命置放在吸食器內用火燒烤，再吸食其所產生煙氣之方式，施用甲基
    安非他命多次。嗣先於九十三年二月五日上午十一時十五分許，為警在高雄市○
    ○區○○路四十二巷與大關路口查獲，並扣得海洛因六包（驗後淨重合計○‧四
    一公克）；再於九十三年九月八日下午五時四十分許，為警持本院核發之搜索票
    至高雄市○鎮區○○路三二一號搜索而查獲，並扣得白粉七包（其中二包係第一
    級毒品海洛因驗後淨重合計○‧八○公克）、殘餘甲基安非他命之吸食器一組及
    其所有預備供施用海洛因所用之注射針筒十四支、夾鏈袋十八個。
二、案經高雄市政府警察局鼓山分局、楠梓分局分別移送臺灣高雄地方法院檢察署檢
    察官偵查起訴暨移送併案審理。
    理  由
一、右揭事實，業據被告乙○○於本院審理時坦承不諱（見本院卷第一七一頁），且
    其於九十三年二月五日為警查獲時所採集之尿液送檢驗結果，呈嗎啡及甲基安非
    他命陽性反應，有高雄市立凱旋醫院九十三年二月二十日高市凱醫檢字第○一六
    三五號煙毒尿液檢驗成績書一紙在卷可稽（見本院卷第三十二頁），於九十三年
    九月八日為警查獲時所採集之尿液送檢驗結果，呈嗎啡陽性反應，有高雄市立凱
    旋醫院九十三年十月十八日編號00000000號濫用藥物尿液檢驗報告一紙
    在卷可稽（見本院卷第一三八頁），並有扣案之海洛因八包、殘餘甲基安非他命
    之吸食器一組、注射針筒十四支、夾鏈袋十八個足資佐證。又其為警於九十三年
    二月五日查獲之白粉六包經送請法務部調查局鑑驗結果，送驗之白粉六包均確係
    第一級毒品海洛因無訛（驗後淨重合計○‧四一公克），有該局九十三年五月二
    十四日調科壹字第二二○○一七二一八號鑑定通知書一紙在卷可稽（見本院卷第
    三十九頁），而為警於九十三年九月八日所查獲之白粉七包經送請法務部調查局
    鑑驗結果，送驗之白粉經標示H(+)者二包確屬第一級毒品海洛因（驗後淨重合計
    ○‧八○公克），經標示H(-)者五包均未發現含法定毒品成分，有該局九十三年
    十一月十日調科壹字第二二○○一八五二八號鑑定通知書一紙在卷可憑（見本院
    卷第一四七頁），另扣案之吸食器一組亦據被告於本院審理時供稱：係伊之前施
    用甲基安非他命時所用的等語（見本院卷第一七一頁），是被告自白核與事實相
    符，應堪採信。而被告於八十九年間因施用毒品案件，經本院以八十九年度毒聲
    字第七○二一號裁定令入戒治處所施以強制戒治一年，並於九十年九月三日強制
    戒治付保護管束期滿執行完畢（於九十年三月二十七日停止戒治釋放）等情，有
    臺灣高雄地方法院檢察署刑案資料查註紀錄表及臺灣高等法院被告全國前案紀錄
    表、在監
    內再犯施用第一級毒品海洛因及第二級毒品甲基安非他命之犯行至明，本件事證
    明確，被告犯行洵堪認定。
二、查海洛因、甲基安非他命係毒品危害防制條例第二條第二項第一款及第二款所稱
    之第一級毒品及第二級毒品，核被告乙○○施用海洛因及甲基安非他命之行為，
    係犯該條例第十條第一項、第二項之施用第一級毒品罪及施用第二級毒品罪。被
    告持有海洛因、甲基安非他命後，進而施用，其持有之低度行為應為施用之高度
    行為所吸收，均不另論罪。被告先後施用海洛因、甲基安非他命之犯行，均時間
    緊接，方法相同，觸犯構成要件相同之罪名，顯均係基於概括之犯意為之，均應
    依連續犯之規定，以一罪論，並均加重其刑。又被告於事實欄所載自九十三年一
    月二日起至同年二月五日止以外之時間施用海洛因之犯行，雖未經檢察官提起公
    訴，然因此部分與起訴之部分有連續犯之裁判上一罪之關係，為起訴效力所及，
    本院自應併予審理。另被告所犯上開二罪間，犯意各別，行為互異，應予分論併
    罰。再被告曾於八十九年間因違反毒品危害防制條例案件，經本院判處有期徒刑
    六月確定，並於九十一年五月十五日易科罰金執行完畢，有臺灣高雄地方法院檢
    察署刑案資料查註紀錄表及臺灣高等法院被告全國前案紀錄表各一份在卷可憑，
    其受有期徒刑執行完畢，於五年以內再犯有期徒刑以上之施用第一級毒品及第二
    級毒品罪，為累犯，均應依刑法第四十七條之規定，加重其刑，並均依法遞加重
    之。爰審酌被告素行不良，已有違反毒品危害防制條例經判處有期徒刑六月之前
    科紀錄，已如前述，且前曾因施用毒品，經強制戒治期滿執行完畢釋放後，仍不
    知悔改警惕，猶繼續施用毒品，本不宜寬貸，惟念其犯後坦承部分犯行，尚知悔
    悟，且施用毒品乃自戕行為，及對社會危害性等一切情狀，分別量處如主文所示
    之刑，並定其應執行之刑，以資懲儆。扣案之第一級毒品海洛因八包（驗後淨重
    合計一‧二一公克）、殘餘甲基安非他命之吸食器一組，均應依毒品危害防制條
    例第十八條第一項前段規定，不問屬於犯人與否，沒收銷燬之。另扣案之注射針
    筒十四支、夾鏈袋十八個，經本院勘驗結果均係乾淨未使用過，有本院勘驗筆錄
    一份在卷可參（見本院卷第一四三頁），惟該注射針筒、夾鏈袋均係供被告施用
    海洛因預備之物，且為被告所有，業據被告於本院審理時供明在卷（見本院卷第
    一七一頁），應依刑法第三十八條第一項第二款規定，均併予宣告沒收。至於扣
    案之白粉五包經標示H(-)者，因乏證據證明係供前揭犯罪所用之物，且送驗結果
    均無法定毒品成分，有前開法務部調查局鑑定通知書在卷可參，均非違禁物，爰
    不另為沒收之諭知，併此敘明。
據上論斷，應依刑事訴訟法第二百九十九條第一項前段，毒品危害防制條例第十條第
一項、第二項、第十八條第一項前段，刑法第十一條、第五十六條、第四十七條、第
五十一條第五款、第三十八條第一項第二款，判決如主文。
本案經檢察官甲○○到庭執行職務。
中　　　華　　　民　　　國　　九十三　　年　　 十二 　　月　　 十四 　　日
                                    臺灣高雄地方法院刑事第三庭
                                        審判長法　官   黃仁松
                                              法　官   陳威龍
                                              法　官　 陳玉聰
右正本證明與原本無異。
如不服本判決，應於收受送達後十日內向本院提出上訴書狀。
                                              書記官   鄭淑臻
中　　　華　　　民　　　國　　九十三　　年　　 十二 　　月　　 十四 　　日
附錄本判決論罪科刑法條全文：
毒品危害防制條例第十條第一項、第二項
施用第一級毒品者，處六月以上五年以下有期徒刑。
施用第二級毒品者，處三年以下有期徒刑。
